
\vspace{1.8em}
\begin{minipage}{\textwidth}
\stepcounter{mallinumber}
\textbf{Tüüpsõnamall \arabic{mallinumber}\,\vadja{kitai}}\\

\begin{sideways}
\begin{tabular}{l l}
muutvormimall & tunnused \\
\hline
\underline{kita}\,+\,i & \textsc{ sg nom } \\
\underline{kita}\,+\,ja & \textsc{ sg gen } \\
\underline{kita}\,+\,ja & \textsc{ sg par } \\
\underline{kita}\,+\,jasõ & \textsc{ sg ill } \\
\underline{kita}\,+\,jaz & \textsc{ sg ine } \\
\underline{kita}\,+\,jass & \textsc{ sg ela } \\
\underline{kita}\,+\,jallõ & \textsc{ sg all } \\
\underline{kita}\,+\,jall & \textsc{ sg ade } \\
\underline{kita}\,+\,jalt & \textsc{ sg abl } \\
\underline{kita}\,+\,jassi & \textsc{ sg tra } \\
\underline{kita}\,+\,jassaa & \textsc{ sg ter } \\
\underline{kita}\,+\,jaka & \textsc{ sg com } \\
\underline{kita}\,+\,jad & \textsc{ pl nom } \\
\underline{kita}\,+\,jojõ & \textsc{ pl gen } \\
\underline{kita}\,+\,joit & \textsc{ pl par } \\
\underline{kita}\,+\,joisõ & \textsc{ pl ill } \\
\underline{kita}\,+\,joiz & \textsc{ pl ine } \\
\underline{kita}\,+\,joiss & \textsc{ pl ela } \\
\underline{kita}\,+\,joillõ & \textsc{ pl all } \\
\underline{kita}\,+\,joill & \textsc{ pl ade } \\
\underline{kita}\,+\,joilt & \textsc{ pl abl } \\
\underline{kita}\,+\,joissi & \textsc{ pl tra } \\
\underline{kita}\,+\,joissaa & \textsc{ pl ter } \\
\underline{kita}\,+\,joika & \textsc{ pl com } \\
\end{tabular}
\end{sideways}
\captionof{table}{Tüüpsõna \arabic{mallinumber}\,\textit{kitai} ekstraheeritud muutvormimallid.}
\label{tab:tüüpsõnamall-kitai}

\end{minipage}

 
\vspace{1em}
\noindent Tüüpsõna ei hõlma teisi lekseeme vormi\-sõnastikus.
